【裁判字號】    99,訴,11
【裁判日期】    990129
【裁判案由】    違反毒品危害防制條例
【裁判全文】
臺灣屏東地方法院刑事判決                99年度訴字第11號
公  訴  人  臺灣屏東地方法院檢察署檢察官
被      告  甲○○
上列被告因違反毒品危害防制條例案件，經檢察官提起公訴（98
年度毒偵字第1918號）被告於準備程序就被訴事實為有罪之陳述
，本院合議庭裁定由受命法官獨任進行簡式審判程序，並予判決
如下：
    主  文
甲○○施用第一級毒品，累犯，處有期徒刑拾壹月。
    事  實
一、甲○○前於民國94年間，因施用毒品案件，經本院以94年度
    毒聲字第121 號裁定令入觀察勒戒處所施以觀察、勒戒，因
    認無繼續施用毒品之傾向，於94年4 月11日執行完畢釋放出
    所，由本臺灣屏東地方法院檢察署檢察官以94年毒偵字703
    號為不起訴處分確定。其另於96年間因竊盜案件，經本院以
    96年度易字第858 號判決判處應執行有期徒刑8 月確定，又
    於97年間再犯施用毒品案件，經本院以97年度訴字第240 號
    判決判處有期徒刑10月確定，上開案件接續執行，於98年6
    月23日縮短刑期假釋付保護管束出監，嗣於98年7 月30日假
    釋期滿未經撤銷視為執行完畢。詎其猶不知戒絕悔改，明知
    海洛因業經公告列為毒品危害防制條例第2 條第2 項第1 款
    之第一級毒品不得非法施用與持有，因未戒除施用毒品海洛
    因之惡習，竟復基於施用第一級毒品海洛因之犯意，於上開
    觀察、勒戒執行完畢5 年內之98年9 月5 日14時許，在其位
    於屏東縣鹽埔鄉○○村○○路11號住處，以將毒品海洛因倒
    入注射針筒內摻水稀釋後，再以注射針筒注射手臂靜脈之方
    式，施用海洛因1 次。嗣於98年9 月7 日13時許，在屏東縣
    長治鄉○○路115 之3 號附近因形跡可疑為警盤查，發現其
    為轄區內毒品列管人口，復見其手臂露有注射針孔痕跡且，
    經徵得其同意採集尿液送請鑑驗結果，呈嗎啡（海洛因代謝
    物）陽性反應，始知悉上情。
二、案經屏東縣政府警察局屏東分局報告臺灣屏東地方法院檢察
    署檢察官偵查起訴。
    理  由
一、本案被告甲○○所犯違反毒品危害防制條例罪，並非法定刑
    為死刑、無期徒刑或最輕本刑3 年以上有期徒刑之罪，亦非
    高等法院管轄第一審之案件，而被告於本院準備程序中就被
    訴事實為有罪之陳述，本院合議庭乃裁定由受命法官獨任進
    行簡式審判程序。又簡式審判程序之證據調查，依刑事訴訟
    法第273 條之2 規定，不受同法第159 條第1 項審判外陳述
    排除之限制，再被告對於卷內之各項證據，亦不爭執證據能
    力，故卷內所列之各項證據，自得作為證據，先予敘明。
二、上開事實，業經被告甲○○於警詢（見警卷第2 至4 頁）及
    本院訊問時均坦認不諱，而被告為警查獲後所採取之尿液，
    經送請臺灣檢驗科技股份有限公司以酵素免疫分析法檢驗及
    氣相層析質譜儀法確認檢驗結果，嗎啡（毒品海洛因之代謝
    物）係呈現陽性反應，有上開公司於98年9 月29日所出具之
    編號第KＺ000000000000號濫用藥物尿液檢驗報告、尿液採證
    編號姓名對照表各1 紙在卷可稽（見警卷第6 頁、第8 頁）
    ，足見被告上開自白，確與客觀事實相符，堪予採認。再被
    告前於94年間，因施用毒品案件，經本院以94年度毒聲字第
    121 號裁定令入觀察勒戒處所施以觀察、勒戒，因認無繼續
    施用毒品之傾向，於94年4 月11日執行完畢釋放出所，由本
    臺灣屏東地方法院檢察署檢察官以94年毒偵字703 號為不起
    訴處分確定，此有臺灣高等法院被告前案紀錄表及臺灣屏東
    地方法院檢察署全國施用毒品案件紀錄表在卷可查，是被告
    確有於觀察、勒戒執行完畢後，5 年內復行施用毒品之罪行
    。綜此，本件事證已臻明確，被告上開施用第一級毒品海洛
    因、洵堪認定，應依法論科。
三、按海洛因係屬毒品危害防制條例第2 條第2 項第1 款所指之
    第一級毒品，不得非法持有、施用，核被告甲○○所為，係
    犯毒品危害防制條例第10條第1 項之施用第一級毒品罪。被
    告施用前後持有毒品海洛因之低度行為，應為其施用第一級
    毒品之高度行為所吸收，不另論罪。另被告有如前揭犯罪事
    實欄所述之經有期徒刑宣告及執行完畢之情形，有前開臺灣
    高等法院被告前案紀錄表附卷可稽，其於有期徒刑執行完畢
    後5 年以內，故意再犯本件為有期徒刑以上之罪，構成累犯
    ，應依刑法第47條第1 項規定加重其刑。爰審酌被告前已因
    施用毒品犯行經觀察、勒戒，竟仍故態復萌，復行施用毒品
    不輟，無視於毒品對於自身健康之戕害及國家對於杜絕毒品
    犯罪之禁令，足認非予以適當刑罰，不足以禁絕；惟衡酌施
    用毒品係屬自戕行為，被告犯罪手段尚屬平和，亦未因此而
    危害他人，所生損害尚非鉅大，而被告犯後於本院審理時坦
    承犯行，尚見悔意之犯罪後態度，暨施用毒品者均有相當程
    度之成癮性及心理依賴，其犯罪心態與一般刑事犯罪之本質
    並不相同，應側重適當之醫學治療及心理矯治為宜及其知識
    程度高職肄業、家庭經濟狀況尚可且有父母尚待其撫養等一
    切情狀，量處如主文所示之刑，以資懲儆。
據上論斷，應依刑事訴訟法第273 條之1 第1 項、第299 條第1
項前段，毒品危害防制條例第10條第1 項，刑法第11條前段、第
47條第1 項，判決如主文。
本案經檢察官潘國威到庭執行職務。
中    華    民    國    99    年    1     月    29    日
                  刑事第三庭    法  官  陳怡先
以上正本證明與原本無異。
如不服本判決應於收受判決後10日內向本院提出上訴書狀，並應
敘述具體理由；其未敘述上訴理由者，應於上訴期間屆滿後20日
內向本院補提理由書（均須按他造當事人之人數附繕本）「切勿
逕送上級法院」。
中    華    民    國    99    年    1     月    29    日
                                書記官  鍾小屏
附錄犯罪所犯法條
毒品危害防制條例第10條
施用第一級毒品者，處6月以上5年以下有期徒刑。

司法院資訊處製作；財團法人民間司法改革基金會備份。
